臺灣高等法院刑事判決　　　　　　　　　　　　　九十一年度上訴字第一一三號
　　上　訴　人　乙○○
　　即　被　告
　　選任辯護人　賴彌鼎
右上訴人因違反藥事法案件，不服臺灣桃園地方法院九十一年度訴字第九號，中華民
國九十一年一月三十日第一審判決（起訴案號：臺灣桃園地方法院檢察署九十年度偵
字第一八九０八號），提起上訴，本院判決如左：
    主  文
上訴駁回。
    事實及理由
一、本案經本院審理結果，認第一審以上訴人即被告乙○○犯藥事法第八十二條第一
    項之罪，依累犯之規定加重其刑後，判處有期徒刑五月，認事用法及量刑均無不
    當，應予維持，並引用第一審判決書記載之事實、證據及理由（如附件）。
二、被告上訴意旨略以：芬氟拉明片經行政院衛生署於六十九年十二月八日以衛署藥
    字第三Ｏ一一二四號公告禁用時，甲○○（六十一年四月二十四日生）僅為八歲
    幼童，實難期知悉係公告之禁藥，且被告受託時，甲○○並未告知係禁藥，被告
    係於回國之九十年八月十一日當日下午經過當地之合法藥店「百草堂」才購買，
    僅值人民幣三百二十元（約新台幣一千三百元左右），並非貴重，另被告入境時
    並未加以隱藏，而係隨手放置在行李箱最上層，可知被告確實不知係違禁藥品等
    語。惟查：(1)原判決業於理由內，詳細記載認定被告有共同輸入禁藥犯行所憑之
    證據及其認定之理由，其所憑之證據及理由亦無違反論理法則及經驗法則之處，
    被告仍以不知鹽酸芬氟拉明片係禁藥為由提起上訴，已難認為有理由。證人甲○
    ○在本院證述之內容（本院九十一年五月二十三日審判筆錄）與其在原審之證言
    內容相同，並不足資為有利於被告之論據。其餘證人即台北關稅局關員丙○○證
    述被告入境通關時遭查獲之情形，以及被告所提向「百草堂」藥店購買鹽酸芬氟
    拉明片之收款收據，均與被告有無輸入禁藥犯行之待證事實無必然之關聯，亦均
    不足資為有利於被告之論據。(2)藥事法第八十二條第一項所謂輸入，係指由國外
    將偽藥或禁藥運輸進入我國領土者而言（參見最高法院七十一年台上字第八二一
    九號判例意旨）；又輸入或攜帶進入臺灣地區之大陸地區物品，以進口論，臺灣
    地區與大陸地區人民關係條例第四十條前段亦定有明文。被告既在大陸地區購入
    禁藥，再經由港澳地區將之攜帶進入臺灣地區，自屬輸入禁藥無疑。(3)綜上所述
    ，本件上訴為無理由，應予駁回。
據上論斷，應依刑事訴訟法第三百七十三條、第三百六十八條、第三百七十一條，判
決如主文。
本案經檢察官吳國南到庭執行職務。
中      華      民      國    九十一    年      五      月    三十一    日
                               台灣高等法院刑事第二十三庭
                                    審判長法  官  吳      燦
                                          法  官  雷  雯  華
                                          法  官  宋      祺
右正本證明與原本無異。
如不服本判決應於收受送達後十日內向本院提出上訴書狀，其未敘述上訴之理由者並
得於提起上訴後十日內向本院補提理由書（均須按他造當事人之人數附繕本）。
                                          書記官  蔡  慧  娟
中      華      民      國    九十一    年      五      月    三十一    日
附錄：本案論罪科刑法條全文
藥事法第八十二條第一項
製造或輸入偽藥或禁藥者，處七年以下有期徒刑，得併科新壹幣十五萬元以下罰金。
